

ANDRÉ SBRANA

designer | multimídia

brasileiro, solteiro, 39 anos Rua Dona Lúcia Helena, 51 - Vila Augusta CEP 07040-120 - Guarulhos - SP

fone: 11 98392.7916

e-mail: andresbrana3d@gmail.com portfolio: www.andresbrana.com

ÁREAS DE INTERESSE

Web Design, Front-End, 3D, animação, vídeo e games.

RESUMO PROFISSIONAL

Formado em Desenho Industrial em 2003, possuo 7 anos de experiência com design e web design, na criação e programação de interfaces gráficas para internet e multimídia, vídeos, animação e 3D. Na parte acadêmica, tenho 8 anos de experiência como Professor Universitário lecionando nos cursos de Arquitetura e Urbanismo, Design Gráfico e Design de Interiores com disciplinas nas áreas de 3D, web, animação e vídeo.

Minhas características básicas são: ser autodidata, organizado, responsável, perfeccionista, dedicado ao trabalho e bom relacionamento em geral.

FORMAÇÃO ACADÊMICA

- » Pós-graduado em Design de Produto pela Universidade de Franca - 2012
- » Graduado em Desenho Industrial Programação Visual com ênfase em Computação Gráfica e Multimídia pela Universidade Guarulhos
 - 2003
- » Técnico em Processamento de Dados pelo Colégio Eniac 1999

IDIOMA

Inglês (Nível básico)

CURSOS

- Desenvolvimento Web Moderno com JavaScript! COMPLETO
 2020 + Projetos! Udemy/ COD3R 2020
- Desenvolvimento de Aplicações Web com HTML5, CSS3, JavaScript e PhoneGap - Impacta - 2017

EXPERIÊNCIA PROFISSIONAL

Web Designer - ACE GUARULHOS de 09/2020 à 07/2021

» Responsável pelos projetos relacionados a Web como a hospedagem, o site institucional / blog, o Shopping Virtual GuarulhosTem, o telão do Impostômetro e o catálogo digital. Atuando também na confecção e edição de vídeos, banners, e-mail marketing, material impresso e publicação dos materiais para as redes sociais (mLabs).

Web Designer - AGRO FAUNA COMERCIO DE INSUMOS de 10/2018 à 05/2020

» Atuação como Web Designer, na criação e atualização de websites, melhoramento da interface para os sistemas web da empresa, confecção de banners, email marketing, hotsites e apresentações em PowerPoint. Atuando também nas áreas de criação e produção de material impressos. Conhecimento em HTML, CSS, bootstrap e ferramentas Photoshop e Illustrator e XD / Figma.

Professor - UNIVERSIDADE DE FRANCA, UNIVERSIDADE DE GUARULHOS e FMU de 04/2008 à 07/2018 - (8,5 anos)

» Possuo experiência como Professor Universitário nos cursos de Arquitetura e Urbanismo, Design Gráfico e Design de Interiores com disciplinas nas áreas de 3d, web, animação e vídeo.

Sócio/Designer - MADE IN DESIGN de 04/2006 à 05/2007

» Responsável pela área de 3D, web design e programação. Atuando também como diretor de arte nas demais áreas de criação e produção, como impressos e multimídia.

Desenhista I - UNIVERSIDADE GUARULHOS de 11/2001 à 04/2006

» Responsável pela criação de interfaces, programação e atualização dos quiosques multimídia e intranet. Web Designer do Portal da Universidade, com experiência na criação de banners, hotsites, programação de ferramentas de gerenciamento de conteúdo e formulários.

CONHECIMENTOS Em softwares

Ferramentas gráficas: 3D Studio Max, Adobe Photoshop, Illustrator e XD / Figma.

Ferramentas Web-Multimídia: VS Code.

Ferramentas de edição de Áudio e Vídeo: After Effects e Premiere. Linguagens e Técnicas de progr.: HTML, CSS, JS e WordPress.